【裁判字號】    95,易緝,18
【裁判日期】    950630
【裁判案由】    竊盜
【裁判全文】
臺灣屏東地方法院刑事判決              95年度易緝字第18號
公  訴  人  臺灣屏東地方法院檢察署檢察官
被      告  乙○○
上列被告因竊盜案件，經檢察官提起公訴（94年度偵字第4683號
），茲因被告就被訴事實為有罪之陳述，經告知簡式審判程序意
旨，並聽取公訴人及被告之意見後，本院合議庭裁定由受命法官
獨任依簡式審判程序審理，判決如下：
    主  文
乙○○竊盜，處有期徒刑壹年肆月。
    事  實
一、乙○○基於意圖為自己不法所有之竊盜犯意，於民國94年9
    月6 日凌晨5 時許，持不詳來源之機車鑰匙1 把，在屏東縣
    潮州鎮○○里○○路11之1 號前，竊取甲○○所有之車牌號
    碼WPL-677 號輕型機車1 輛供代步使用，嗣於94年9 月20日
    下午3 時35分許，在屏東縣潮州鎮○○里○○路○ 段31號前
    為警查獲，扣得上開機車鑰匙1 把。
二、案經屏東縣警察局潮州分局報告臺灣屏東地方法院檢察署檢
    察官偵查起訴。
    理  由
一、證據能力方面：本件被告乙○○所犯係死刑、無期徒刑、最
    輕本刑為3 年以上有期徒刑以外之罪，已經被告就被訴事實
    為有罪之陳述，經本院聽取當事人之意見後，依刑事訴訟法
    第273 條之1 第1 項之規定，裁定進行簡式審判程序。又本
    件卷內之人證、物證、書證等證據，依同法第273 條之2 規
    定，不受第159 條第1 項關於傳聞法則規定之限制，依法均
    有證據能力，合先敘明。
二、訊據被告乙○○於本院審理時，對其前揭犯罪事實均自白不
    諱，並有證人即被害人甲○○於警詢中之證述、贓物認領保
    管單1 張及扣案鑰匙1 把在卷可稽，被告乙○○前開自白堪
    認與事實相符，其竊盜犯行足堪認定。本件被告犯罪事證已
    臻明確，應依法論科。
三、核被告乙○○所為係犯刑法第320 條第1 項普通竊盜罪。公
    訴意旨固以被告乙○○前因違反毒品危害防制條例案件，經
    本院判處有期徒刑1 年2 月確定（後詳），並於94年3 月8
    日期滿執行完畢，請求本院依累犯之規定加重其刑。惟按，
    二以上徒刑併執行者，刑法第77條即關於假釋條件所定最低
    應執行之期間合併計算之，同法第79條之1 第1 項定有明文
    ，是其實際已執行之刑，在刑法第77條所定最低應執行之期
    間範圍內，兩案均已執行，自應以假釋期滿，方能認為前案
    已受有期徒刑之執行完畢。茲被告乙○○前因施用第一級、
    第二級毒品，固經本院以92年度訴字第500 號判處有期徒刑
    8 月、7 月，應執行有期徒刑1 年2 月確定，並於93年1 月
    9 日入監執行，依指揮書應執行至94年3 月8 日期滿；然其
    另案犯竊盜罪，經本院以92年度訴字第485 號判處有期徒刑
    1 年確定，依指揮書應自93年3 月9 日起算並接續執行至95
    年3 月8 日，嗣因二徒刑期間合併計算，乃於94年8 月18日
    縮刑假釋出監，有臺灣高等法院被告前案紀錄表及臺灣屏東
    地方法院檢察署刑案資料查註紀錄表各1 份在卷可按，是被
    告乙○○在假釋期間再犯本罪，自不能認為前案已受有期徒
    刑之執行完畢而論以累犯，附此敘明。
四、爰審酌被告乙○○之年齡、品行、智識程度、犯罪動機、手
    段、犯罪所得財物之價值及對法益所生侵害之程度。其為61
    年10月24日出生、受有國中畢業教育程度、現無職業之人，
    有年籍等資料在卷可參，本件犯罪時年32歲，前有多次犯罪
    經法院判刑確定而入監執行，及因施用毒品而經依法院裁定
    送觀察、勒戒、強制戒治之紀錄，除前述公訴意旨以為構成
    累犯之執行紀錄外，其自82年間既因違反麻醉藥品管理條例
    案件，經本院以82年度訴緝字第30號判處有期徒刑6 月，於
    82年9 月10日易科罰金執行完畢；嗣又因違反麻醉藥品管理
    條例及竊盜案件，依序經本院以83年度易字第1864號、83年
    度易字第2505號判決，各判處有期徒刑6 月確定，並經本院
    以84年度聲字第739 號裁定應執行有期徒刑10月，於84年5
    月9 日入監執行，85年1 月31日縮刑期滿出監執行完畢；旋
    又因違反麻醉藥品管理條例案件，經臺灣士林地方法院以85
    年度易字第3017號判處有期徒刑7 月確定，於86年11月11日
    入監執行，86年12月17日因縮刑期滿出監執行完畢；87年間
    再因妨害兵役案件，經本院以86年度易字第1440號判處拘役
    45日確定，於87年4 月3 日入監執行，同年5 月18日出監執
    行完畢（詳附圖前案紀錄表），有臺灣高等法院被告前案紀
    錄表及臺灣屏東地方法院檢察署刑案資料查註紀錄表各1 份
    在卷可按，於假釋期間再犯本案，素行惡劣。並考量其本件
    為供代步使用之目的，以不詳來源鑰匙犯罪之手段，竊取財
    物為輕型機車1 輛，及其犯罪經查獲後，能坦認犯行，態度
    尚可等一切情狀，量處如主文所示之刑，以資儆懲。
五、扣案機車鑰匙1 把固為被告乙○○持以為本件犯罪使用之工
    具，並據被害人甲○○否認如被告所稱為其車上原有之物，
    然該鑰匙既非被告乙○○所有，業據其在警詢中及本院審理
    時供明在卷，復無其他證據可認該物確為被告乙○○所有，
    爰不另為沒收之諭知，併此敘明。
據上論斷，應依刑事訴訟法第273 條之1 第1 項、第299 條第1
項前段，刑法第320 條第1 項，罰金罰鍰提高標準條例第1 條前
段，判決如主文。
本案經檢察官鍾仁松到庭執行職務
中    華    民    國    95    年    6     月    30    日
                    刑事第二庭  法  官  陳松檀
以上正本證明與原本無異。
如不服本判決應於收受本判決後送達後10日內向本院提出上訴書
狀，其未敘述上訴理由者，並得於提起上訴後10日內向本院補提
理由書狀（均須按他造當事人之人數附繕本）「切勿逕送上級法
院」
中    華    民    國    95    年    6     月    30    日
                                書記官  林祥玉
附錄本判決論罪之法條：
中華民國刑法第320 條
意圖為自己或第三人不法之所有，而竊取他人之動產者，為竊盜
罪，處五年以下有期徒刑、拘役或五百元以下罰金。
意圖為自己或第三人不法之利益，而竊佔他人之不動產者，依前
項之規定處斷。
前二項之未遂犯罰之。


司法院資訊處製作；財團法人民間司法改革基金會備份。
